【裁判字號】    98,交聲,323
【裁判日期】    981030
【裁判案由】    聲明異議
【裁判全文】
臺灣嘉義地方法院刑事裁定             98年度交聲字第323號
原處分機關  臺北市政府警察局交通警察大隊
異  議  人  甲○○
上列異議人因違反道路交通管理處罰條例案件，對於交通部公路
總局嘉義區監理所嘉義市監理站民國98年9月4日所為處分（原處
分案號：嘉監義裁字第裁76-A00000000號）聲明異議，本院裁定
如下：
    主  文
異議駁回。
    理  由
一、原處分意旨略以：本件異議人即受處分人甲○○，於98年7
    月29日下午4時35分許，將車牌號碼0219－ED號自用小客車
    停放於臺北市○○○路○段217巷6弄之禁止臨時停車處所，
    經警製單舉發，原處分機關即交通部公路總局嘉義區監理所
    嘉義市○○○○○道路交通管理處罰條例第56條第1項第1款
    規定，裁處異議人罰鍰新臺幣（下同）9百元。
二、聲明異議意旨略以：伊停車地點劃有白色停車線，為合法停
    車格，伊車輛停放於停車格內，並未違規停車，為此聲明異
    議，請求撤銷原處分等語。
三、按交岔路口10公尺內不得臨時停車；設有禁止臨時停車標誌
    、標線處所不得臨時停車，道路交通安全規則第111條第1項
    第2款、第3款分別定有明文。又紅實線設於路側者，係用以
    禁止臨時停車，此為道路交通標誌標線號誌設置規則第149
    條第1項第5款所明定。另按汽車駕駛人在禁止臨時停車處所
    停車者，處新臺幣（下同）600元以上1200元以下罰鍰，道
    路交通管理處罰條例第56條第1項第1款亦有明文規定。經查
    ：
(一)異議人甲○○，於98年7月29日下午4時35分許，將車牌號碼
    0219－ED號自用小客車停放於臺北市○○○路○段217巷6弄
    路路口轉角處，位於交岔路口10公尺內，且其車輛右邊路面
    邊緣劃設有紅線，而經警舉發等情等情，業據證人即臺北市
    警察局交通大隊大安分隊交通助理員乙○○於調查時證稱：
    異議人於98年7月29日下午4時35分許，將車牌號碼0219－ED
    號自用小客車停放於交岔路口10公尺內，且異議人車輛右邊
    之路面劃設有紅色實線，伊予以拍照存證並以異議人違規停
    車而舉發等語綦詳（見本院卷第34、35頁），復有臺北市政
    府警察局舉發違反道路交通管理事件通知單及舉發當時所拍
    攝之照片2張附卷可佐（見本院卷第7、41頁），故上開事實
    堪以認定。
(二)異議人固以前詞置辯。然查，依據異議人所提供其於98年7
    月29日，於前揭違規地點所拍攝之照片5張觀之（見本院卷
    第27頁），該處路面僅於異議人所停放車輛之左側車身殘留
    2條均約1個輪寬之白實線，並無停車格存在。證人乙○○於
    本院調查時亦證稱：異議人車輛所停放之位置並非停車格，
    因為只有旁邊殘留2處白線，停車格尾端白線已塗掉，並非
    格子，至於白線塗掉前該處是否為停車格，伊不瞭解等語明
    確（見本院卷第34頁），參以異議人自承伊係當日下午約3
    時停車，當天光線良好，是晴天等語，足認異議人當無僅因
    該路面殘留2小節之白色實線，即看錯或誤認該處設有停車
    格之情形，且異議人本身考領有普通小型車之駕照，有證號
    查詢汽車駕駛人資料1份存卷可佐（見本院卷第42頁），其
    車輛既停放於路面劃設有紅色實線之左側，衡情應能注意並
    認知該處禁止臨時停車，而足以判斷其前揭車輛所停位置不
    應設有停車格存在之情形。故異議人辯稱：伊停車地點仍劃
    有白色停車線，為合法停車格，伊車輛停放於停車格內，並
    未違規停車云云，即難憑採。
四、綜上所述，異議人確於交岔路口10公尺內，及路面邊緣設有
    紅色實線等禁止臨時停車處所停車，原處分機關依據道路交
    通管理處罰條例第56條第1項第1款之規定予以裁罰，於法即
    無不當。本件聲明異議為無理由，應予駁回。
五、據上論斷，應依道路交通管理處罰條例第87條第2項，道路
    交通案件處理辦法第19條規定，裁定如主文。
中    華    民    國    98    年    10    月    30    日
                  交通法庭  法  官   啟夫
上列正本證明與原本無異。
如不服本裁定，應於裁定送達後5日內向本院提出抗告狀（應附
繕本）。
中    華    民    國    98    年    10    月    30    日
                            書記官  侯麗茹


司法院資訊處製作；財團法人民間司法改革基金會備份。
